【裁判字號】    89,易,3037
【裁判日期】    900104
【裁判案由】    毒品危害防制條例
【裁判全文】
臺灣臺南地方法院刑事判決                        八十九年度易字第三三七號
    公  訴  人  臺灣台南地方法院檢察署檢察官
    被      告  甲○○
右列被告因毒品危害防制條例案件，經檢察官提起公訴（八十九年度營毒偵字第三六
三號），本院判決如左：
      主    文
甲○○施用第二級毒品，累犯，處有期徒刑壹年。
      事    實
一、甲○○前於民國八十六年間因違反麻醉藥品管理條例案件，經台灣台南地方法院
    於八十六年六月三十日以八十六年易字第二四四六號判處有期徒刑六月確定，於
    八十六年八月二十二日執行完畢。復於八十七年間因施用第二級毒品案件，經臺
    灣台南地方法院裁定送觀察、勒戒後，認無繼續施用之傾向，由臺灣台南地方法
    院檢察署檢察官於八十八年一月二十一日以八十七年度營偵字第一八四三號為不
    起訴處分確定。甲○○復於八十八年間因施用第二級毒品安非他命案件，經台灣
    台南地方法院以八十八年度毒聲字第二二五三號裁定令入觀察勒戒後，認有繼續
    施用傾向，復經台灣台南地方法院以八十八年度毒聲字第三四一二號裁定令入戒
    治所強制戒治，並經台灣台南地方法院於八十九年一月三十一日以八十九年度易
    字第七三號判處有期徒刑八月確定。甲○○仍不知悔改，復於八十九年九月十一
    日及之前九十六小時內，在不詳地點，非法施用第二級毒品安非他命，嗣經甲○
    ○於八十九年九月十一日至台灣台南地方法院檢察署觀護人報到時，經觀護人為
    其採尿送驗後，發現其尿液呈現安非他命陽性反應。
二、案經台灣台南地方法院檢察署觀護人報告臺灣台南地方法院檢察署檢察官偵查起
    訴。
    理  由
一、訊據被告甲○○於偵審中固坦承曾於前揭時地經採尿送驗等情，然矢口否認涉有
    前揭犯行，辯稱係因當日有朋友施用，伊在旁不慎吸入所致云云。經查：被告甲
    ○○於八十九年九月十一日至台灣台南地方法院檢察署觀護人處報到時，曾經該
    署觀護人為其採尿送驗，且其尿液呈現安非他命陽性反應等情，業據被告於本院
    審理時，自承不諱，並有台灣台南地方法院檢察署受保護管束人（被告）尿液檢
    體監管紀錄表、私立長榮管理學院八十九年九月二十五日陽性報告各件在卷可稽
    。又私立長榮管理學院就尿液檢體之處理及分析，符合行政院衛生署八十四年四
    月二十日公布之「濫用藥物檢驗機構認可及管理要點」之規定一節，有前開陽性
    報告一份在卷可稽，是該管理學院所為之鑑定報告結果，應堪採信。且觀諸被告
    尿液中安非他命及甲基安非他命之濃度分別高達一一一三ｎｇ／ｍｌ及二三六０
    ｎｇ／ｍｌ，自無可能係因被告不慎吸入他人施用之安非他命所致，被告所辯，
    尚無可採。被告犯行明確，堪以認定。
二、核被告所為係犯毒品危害防制條例第十條第二項施用第二級毒品之罪。被告前於
    八十六年間因違反麻醉藥品管理條例案件，經台灣台南地方法院於八十六年六月
    三十日以八十六年易字第二四四六號判處有期徒刑六月確定，於八十六年八月二
    十二日執行完畢等情，有台灣高等法院被告全國前案紀錄表一份在卷可稽，被告
    於有期徒刑執行完畢五年內，再犯本件有期徒刑以上之罪，為累犯，應依法加重
    其刑。爰審酌被告甫因施用第二級毒品安非他命經本院判處有期徒刑八月，竟於
    前案執行前，再次施用毒品，其惡性非輕、犯罪後否認犯行之態度等一切情狀，
    量處如主文所示之刑。
據上論斷，應依刑事訴訟法第二百九十九條第一項，毒品危害防制條例第十條第二項
，刑法第十一條前段、第四十七條，判決如主文。
本案經檢察官林逸梅到庭執行職務
中      華      民      國    九十      年      一      月      四      日
                                  臺灣臺南地方法院刑事第四庭
                                          法  官    卓  穎  毓
右正本證明與原本無異。
如不服本判決，應於判決送達後十日內，向本院提出上訴狀。
                                          書記官    黃  子  起
中      華      民      國    九十      年      一      月      八      日
附錄法條：
毒品危害防制條例第十條第二項：
施用第二級毒品者，處三年以下有期徒刑。


司法院資訊處製作；財團法人民間司法改革基金會備份。
